【裁判字號】    95,交訴,143
【裁判日期】    950822
【裁判案由】    公共危險等
【裁判全文】
臺灣高雄地方法院刑事判決             95年度交訴字第143號
公  訴  人  臺灣高雄地方法院檢察署檢察官
被      告  丁○○
選任辯護人  蔡將葳律師
上列被告因公共危險等案件，經檢察官提起公訴（95年度偵字第
11487號），本院判決如下：
    主  文
丁○○過失致人於死，處有期徒刑陸月，又駕駛動力交通工具肇
事，致人受傷而逃逸，處有期徒刑壹年捌月。應執行有期徒刑貳
年。
    事  實
一、丁○○於民國 (下同)95 年4 月10日20時許，駕駛車牌號碼
    ZQ-5970 號自用小客車，沿高雄縣六龜鄉境內台20線南橫公
    路，由高雄縣桃源鄉往六龜鄉方向行駛，嗣於行經高雄縣六
    龜鄉○○路寶來國中前，本應注意駕駛人駕駛汽車應注意車
    前狀況，隨時採取必要之安全措施，且依當時情形，並無不
    能注意之情事，竟疏未注意車前狀況，適見前方坐在上開道
    路中央分向線 (雙黃線)上 之曾連文時，踩煞車後靠左閃避
    ，惟仍閃避不及，致其駕駛之上開自用小客車車頭中央 (
    車牌懸掛處)及 右側部位撞及曾連文，曾連文之身體因而捲
    入上開自小客車底盤內，受有顱骨骨折併腦挫傷併多處裂傷
    ，當場死亡；詎丁○○於肇事後，竟未下車查看曾連文傷勢
    並採取救護或其他必要措施，亦未向警察機關報告，反而另
    行起意駕車逃逸離開現場，並且拖行曾連文之身體，適有乙○○駕駛自用小客車搭載甲○○在「雅容照相館」 (高雄縣
    六龜鄉○○路128 號，距離肇事地點100 、200 公尺)前 停
    車，甲○○下車後見丁○○肇事逃逸，馬上告知乙○○，乙○○立即駕車追捕，並且於追捕期間連續鳴按喇叭示意丁○○停車，惟丁○○並無停車之跡象，繼續逃離至高雄縣六龜
    鄉寶來一橋前，左轉進入山區道路時，因離心力作用關係，
    將曾連文之身體從其車盤底甩出，倒臥路中 (曾連文被拖行
    約600 公尺)， 乙○○、甲○○見狀大為吃驚，仍繼續追捕
    ，惟丁○○欲擺脫追捕，再左轉進入寶來地區某不知名巷子
    內，乙○○仍於巷子內連續鳴按喇叭示意丁○○停車，但丁○○仍不停車，且利用巷子狹小不易跟車之際，逐漸甩開乙○○之自用小客車，甲○○遂撥打行動電話報警攔捕，丁○○甩開乙○○之自用小客車後，再轉回台20線南橫公路，往
    反方向（即高雄縣六龜鄉往桃源鄉方向）逃逸。嗣於同日20
    時10分許，丁○○駕駛上開自小客車行經高雄縣政府警察局
    六龜分局高中派出所（桃源鄉高中村）時，為員警攔獲，始
    知上情。
二、案經高雄縣政府警察局六龜分局報告臺灣高雄地方法院檢察
    署檢察官偵查起訴。
    理  由
壹、證據能力部分：
    按「被告以外之人於審判外之言詞或書面陳述，除法律有規
    定者外，不得作為證據。」刑事訴訟法第159 條第1 項固定
    有明文。惟按，按刑事訴訟法第159 條之4 規定，除前3 條
    之情形外，下列文書亦得為證據：(一)除顯有不可信之情況外
    ，公務員職務上製作之紀錄文書、證明文書。(二)除顯有不可
    信之情況外，從事業務之人於業務上或通常業務過程所須製
    作之紀錄文書、證明文書。(三)除前2 款之情形外，其他於可
    信之特別情況下所製作之文書。此係因公務員職務上製作之
    紀錄文書或證明文書，係公務員依職權所為，與其責任、信
    譽攸關，若有錯誤、虛偽，公務員可能因此擔負刑事及行政
    責任，且該等文書經常處於可能受公開檢查之狀態，其正確
    性及真實之保障極高；另從事業務之人在業務上或通常業務
    過程製作之上開文書，因係於通常業務上不間斷而規律之記
    載，一般均有會計等人員校對，記錄時亦無預見日後將作為
    證據之偽造動機，其虛偽之可能性較小，且如讓製作者以口
    頭方式在法庭上再重述過去之事實或數據，實際上有其困難
    ，二者具有一定程度之不可代替性，是除非有顯不可信之情
    況外，上開公務文書或業務文書應均具有證據能力；又與上
    開公務文書或業務文書同具有可信性之官方公報、統計表、
    體育紀錄、學術論文及家譜等文書，除非均有顯不可信之情
    況外，基於同一理由，亦應具有證據能力。查本件卷附之高
    雄縣政府警察局六龜分局寶來 (分駐)派 出所受理民眾報案
    紀錄表1 紙、高雄縣政府警察局六龜分局道路交通調查報告
    表 (一)、 (二)各1 份、道路交通事故現場圖2 紙 (第一現
    場、第二現場)、 交通事故現場勘驗圖2 紙 (第一現場、第
    二現場)、 及臺灣屏東地方法院檢察署檢察官相驗筆錄、臺
    灣屏東地方法院檢察署鑑定驗斷書、臺灣屏東地方法院檢察
    署檢察官相驗屍體證明書各1 份，均係公務員職務上製作之
    文書，另卷內之0000000000、0000000000、0000000000號行
    動電話之用戶資料及通聯記錄，均係從事業務之人於業務上
    或通常業務過程所須製作之文書，經查亦無顯不可信之情況
    ，上開文書自均具有證據能力，合先敘明。
貳、實體部分：
一、訊據被告丁○○坦承在上開時、地撞到被害人曾連文並導致
    其死亡之事實，惟矢口否認肇事逃逸之事實，辯稱：其以為
    是撞到小狗，不知道撞到人，而且也不知道乙○○、甲○○
    駕車在後方追捕，伊會折返是因為突然想到忘記把高中村的
    工地內東西拿回來，所以才回去高中村工地拿東西等語。經
    查：(一)被害人曾連文身長159 公分、胸寬31公分、胸厚17公
    分，此有臺灣屏東地方法院檢察署鑑定驗斷書1 份及相驗照
    片12張在卷可證，顯與一般小狗或其他動物之身材不同，被
    告是否有誤認之可能，實堪存疑；又證人乙○○於本院95年
    8 月10日審理時證稱：「我開車經過看到一個人坐在路中間
    ，我就閃過去」等語，證人甲○○於同日審理時亦證稱：「
    當天我是搭乘乙○○的車子，經過寶來二橋的時候我看到一
    個人坐在路中央等語 (見當日審判筆錄)， 則證人乙○○、
    甲○○既能明顯看出坐在馬路中央者為一般常人，被告豈有
    可能將之誤認為「小狗」或其他動物？況且，被告於本院準
    備程序中坦承其撞到東西後繼續駕車前進時，有聽到車子底
    下發出聲音，惟其自警詢、偵查及本院審審理中竟從未提出
    其有聽到「小狗」哀嚎之聲音，是其主觀上是否確信其撞上
    者為小狗或其他動物？實有可疑。(二)證人乙○○、甲○○、
    戊○○於本院95年8 月10日審理中均證稱其看見被害人曾連
    文坐在馬路中央，即雙黃線部位，此亦為被告所不爭，且有
    交通事故現場勘驗圖 (第一現場)1 紙 及現場照片3 張 (警
    卷編號3 、4 、5)在卷可證，堪信屬實；而被告肇事後，其
    所駕駛之自用小客車車頭前方中央 (車牌懸掛處)及 右側部
    分明顯有毀損之情形，亦有車輛毀損照片1 張 (警卷編號9)
    附卷可參；則衡諸常情，被告駕車行經肇事地時，苟其依正
    常行進方向前進，被害人既坐在馬路中央，其車輛撞上被害
    人之後，車輛受損之部位應在車輛之車頭前方中央即車牌懸
    掛處，何以被告車輛之車頭前方右側部位亦有如此明顯之毀
    損痕跡？足見被告應係突見被害人坐在馬路中央之時，欲閃
    避被害人而將車輛偏左移動，惟因閃避不及仍撞上被害人，
    致其車輛之車頭前方中央 (車牌懸掛處)及 右側部分因撞擊
    而毀損，則被告既於肇事前曾偏左閃避被害人，旋因閃避不
    及而撞上被害人，則其撞上被害人之前，與被害人之距離必
    然相當接近，其怎可能誤認其撞上者為小狗或其他動物？
    (三)證人乙○○於本院95年8 月10日審理時證稱：「我開車經
    過看到一個人坐在路中間，我就閃過去，後來我想他坐在路
    中間很危險，就想停車把他扶到路邊，但沒有多久就聽到一
    個煞車聲音，往後視鏡一看，然後聽到砰一聲，有看到那部
    車子減慢速度，一下子繼續開車，後來也沒有停，我就跟甲○○說那部車沒有停，甲○○說怎麼沒有停，所以我們就跟
    過去，跟到寶來橋那邊，後來他就左轉往回走，死者就從他
    的車子下出來，我們就跟過去，他車子速度開的很快，我們
    跟不上，後來甲○○就打電話給高中派出所，就說有一部車
    子肇事，往高中的方向開過去，後來又有一部車子往回開，
    我們以為是那部車子又跟回來，結果不是，我們就回到寶來
    肇事的地點，當時那邊的人在找死者，我們就跟他們說在寶
    來橋那邊。」、「我聽到煞車聲後，我從後視鏡看，同時聽
    到撞擊的聲音之後，肇事車輛有停了一下然後繼續往前開，
    甲○○有要下來查看，因肇事車輛並沒有停車，所以甲○○
    上車我們繼續追那部車子，當時從後視鏡大概可以判斷那部
    車子是深色，那部車子從我旁邊經過之後，有看到他車牌大
    概有一個9 字，車子應該是屬於深色的ＢＭＷ車子。」、「
     (我們開始追時)那 部車子大約在我們前面30公尺左右。」
    、「 (停在雅容照相館時)確 實有聽到煞車聲，煞車聲跟撞
    擊聲很接近。」、「那個被害人被甩出來的時候，我嚇了一
    跳，本來要記他的車牌，但嚇了一跳就沒有記得很好。當時
    我距離他五、六公尺，那時候是最近的。」、「我追上去時
    ，有按喇叭叫他停車。」、「 (我按他喇叭時)對 方在寶來
    市區本來速度比較慢，後來發現我們時，速度就比較快。」
    、「按三、四次 (喇叭)， 每次是按二下，在巷子裡面也有
    按喇叭，後來因為跟車的距離拉長，覺得按喇叭也沒有用，
    所以就沒有繼續按喇叭。」、「我跟上去沒有多久，在寶來
    市區我就有按，寶來市區○○路就是南橫公路，後來在巷子
    我又繼續按，但後來距離拉長之後就沒有按。」、「在 (
    追的)過 程中被害人被甩出來之後，我們跟的很近，他的速
    度又突然加快，應該是有發現。」等語；證人甲○○於同日
    審理中亦證稱：「當天我是搭乘乙○○的車子，經過寶來二
    橋的時候我看到一個人坐在路中央，往前開了一百多公尺，
    要下來拿照片，所以我們路邊停車，就聽到撞擊的聲音，我
    從後視鏡看，看到車子撞到人，我下車看，車子沒有停繼續
    往前開，我跟乙○○說我們就追他，追到寶來一橋時，他就
    往新發的方向轉彎，被害人就被甩出來，他繼續開，我們跟
    在後面，他轉入寶來的一個小巷，又轉回頭要往山上走，到
    寶來二橋的時候，我打電話給高中派出所。」、「我是聽到
    聲音後才下車。」、「我聽到砰一聲，靠近後視鏡看，當時
    肇事者車速蠻快的，我聽到撞擊聲砰一聲後，看到黑影被撞
    掉了，我確定是那個人被撞擊的，因為我才經過沒有多久。
    」、「 (乙○○開車追ＢＭＷ車子)根 本追不上，那部車子
    速度蠻快的，我是一直注意想要看那部車車牌，我一直想為
    什麼他不停車。」、「我們速度不是很快，但那部車子速度
    特別快。」、「 (我們跟那部車子的時候，最近的距離)大
    約三、四部車的距離。那時候是在轉彎處，他轉彎過來後，
    人就甩出來。他到寶來一橋時，他左轉，人被甩出來之後，
    他又走進一個小巷子。」、「我確定乙○○有按喇叭，我是
    一直注意那部車子，他有經過兩個突起的地方也沒有停下來
    也沒有減速。」等語 (均見當日審判筆錄)； 衡以被告肇事
    後之行進路段為台20線南橫公路，當時為晚間20時許，行進
    之車輛不多，此為公眾週知之事實，惟證人乙○○所駕駛之
    自用小客車，既追捕被告之自用小客車至少600 公尺 (按即
    自肇事地至被害人在寶來一橋被甩開處之距離)， 且在追捕
    過程當中，沿途鳴按喇叭，而被告竟於駕車經過兩個突起的
    地方時沒有減速，亦無停車，證人乙○○之自用小客車最接
    近被告之車輛時係在狹小巷弄中，兩車相距約5 、6 公尺之
    近，此時證人乙○○仍有鳴按喇叭，被告仍不減速或停車，
    足見被告主觀上當已知悉證人乙○○駕車在後追捕之情事，
    因欲脫逃而加速行駛。進一步言之，被告既已知悉證人乙○○駕車在後追捕，苟被告主觀上認為其撞上之東西為小狗或
    其他動物，何以於證人乙○○、甲○○追捕之時，未立即停
    車查看，反而加速逃逸？縱上所述，足見被告確已知悉其撞
    上被害人曾連文，而非僅是撞上「小狗」或其他動物，應堪
    認定。(四)被告雖辯稱其會折返高中方向，是為了回去工地拿
    東西，並非故意逃逸等語；惟查，被告於95年4 月10日警詢
    時供稱：「因為下大雨，我往後沒有看到東西，就往前開，
    快到寶來一橋時，我想到我有東西忘記拿，我就返回高中，
    返回時沒有看到什麼東西」等語，於95年5 月4 日偵查中供
    稱：「當時我兒子打電話給我說我東西忘了拿，所以我就折
    返回去要拿東西」、「我忘記是我打給我兒，還是我兒子打
    電話給我」等語，其先後之供述已有矛盾 (警詢時並未供稱
    係兒子打電話要被告拿東西回去)， 苟被告確係臨時要返回
    高中工地拿東西，何以於警詢、偵查中之供述前後不一？且
    本院依職權調閱證人戊○○、甲○○使用之0000000000、00
    00000000號行動電話通聯紀錄，證人戊○○於案發當日20時
    01分55秒許，以上開0000000000行動電話撥打00-0000000號
    電話向寶來派出所報案，證人甲○○於案發當日20時06分25
    秒許，以上開000000 0000 號行動電話撥打00-0000000號電
    話向高中派出所報案，而被告使用之000000 0000 號行動電
    話，於案發當日19時53分03秒許起至20時12分05秒許止，均
    無通話之紀錄，此有0000000000、0000000000、0000000000
    號行動電話之用戶資料查詢表及通聯紀錄各1 份在卷可證，
    足見被告於本件車禍發生 (約證人戊○○報案之時間)之 前
    7 分鐘及發生後12分鐘內，均未與任何人通話，是其所稱因
    其兒子通知伊要拿回東西等語，顯與事實不符，更見被告上
    開辯詞顯係臨訟杜撰之卸責之詞，不足採信。(六)綜上所述，
    被告於上開時、地駕車肇事時，其主觀上確已知悉撞上被害
    人曾連文，而非撞上小狗或其他動物，業詳述如前，而被告
    於上開時、地駕車肇事導致被害人曾連文死亡之事實，有高
    雄縣政府警察局六龜分局道路交通調查報告表 (一)、 (二)
    各1 份、道路交通事故現場圖2 紙 (第一現場、第二現場)
    、交通事故現場勘驗圖2 紙 (第一現場、第二現場)、 現場
    照片12張、臺灣屏東地方法院檢察署檢察官相驗筆錄1 份、
    臺灣屏東地方法院檢察署鑑定驗斷書1 份、臺灣屏東地方法
    院檢察署檢察官相驗屍體證明書1 份及相驗照片12張在卷可
    按。依上開道路交通調查報告表 (一)、 (二)各1 份、道路
    交通事故現場圖2 紙 (第一現場、第二現場)、 交通事故現
    場勘驗圖2 紙 (第一現場、第二現場)及 現場照片12張所示
    ，本件車禍之肇事地點，為雙向二線道，路寬3.7 公尺，路
    面無缺陷、無障礙物，當時視距良好、夜間有照明，且證人
    乙○○於本院95年8 月10日審理時亦證稱：「我開車經過看
    到一個人坐在路中間，我就閃過去」等語 (見當日審判筆錄
    )， 足見，被害人曾連文雖違規坐在道路中央，惟苟加以相
    當之注意即能避免撞擊被害人，惟被告竟於道路狀況良好之
    情況下，無法閃避而撞及被害人曾連文，顯見被告於肇事前
    確有疏未注意車前狀況之情事。按，汽車行駛時，駕駛人應
    注意車前狀況，並隨時採取必要之安全措施，道路交通安全
    規則第94條第3 項定有明文，被告既考有駕駛執照自難諉為
    不知，是被告駕車行經上開肇事地點，疏未注意車前狀況而
    撞上被害人曾連文，並導致被害人曾連文當場死亡，被告自
    有過失，已甚明顯，且其過失行為確使被害人因而死亡，被
    告之過失行為與被害人之死亡結果間，亦具有相當因果關係
    無疑。故被告過失致人於死之犯行，洵堪認定。(七)又被告既
    明知其於上開時、地駕車撞上被害人曾連文，竟未立即停車
    查看，反而加速逃逸，足見被告主觀上亦有肇事逃逸之犯意
    及行為。至於，被告及辯護人辯稱證人戊○○於本院95 年8
    月10日審理中證稱：「那天我剛好洗完澡出來，我站在門口
    ，發現有個人坐在路中，我要去打電話報警，還沒有報警就
    聽到砰的一聲，我就趕快跑出來看，看到一部黑色的ＢＭＷ
    從我門口經過，後來發現那個人不見了，我有出去找，但是
    找不到，然後就去報警。」等語，衡以證人戊○○在家門口
    看見本件車禍發生，證人戊○○既未聽到煞車聲，證人乙○○、甲○○怎可能在距離肇事地點一、二百公尺的情況之下
    ，仍聽得到煞車聲音？惟查，被告自始至終坦承其有於上開
    時、地駕車撞上被害人曾連文之事實，是以，被告是否有於
    撞上被害人曾連文之前煞車，與本案被告是否應負過失致人
    於死及肇事逃逸之罪責無涉 (本件被告是否應負過失致人於
    死及肇事逃逸之罪責，主要在於被告是否知悉撞上者為「人
    」，已詳述如前)， 是被告及其選任之辯護人上開辯解縱係
    屬實，亦無從為有利於被告之認定。又證人甲○○於本院95
    年8 月10日審理中固證稱其並未聽到證人乙○○按鳴喇叭，
    惟經檢察官反詰問時復稱其確有聽到證人乙○○按鳴喇叭，
    是其陳述並無前後不一致之情事，況且，案發當日駕車追捕
    被告者為證人乙○○，是證人乙○○是否有沿途按鳴喇叭，
    當以證人乙○○之陳述較為明確，證人甲○○雖同時坐在車
    內與證人乙○○一起追捕被告，惟甲○○於本院95年8 月10
    日審理時一再證稱其一直注意要看被告車輛之車牌，所以沒
    有注意證人乙○○有無按按鳴喇叭等情，亦與常情無悖，故
    縱認證人甲○○對於證人乙○○究竟有無於追捕過程中按鳴
    喇叭之陳述前後不一致，亦難執此而為有利於被告之認定，
    均附此敘明。綜上所述，本件被告過失致人於死及肇事逃逸
    之犯行明確，均堪認定。
二、核被告所為，係犯刑法第276 條第1 項過失致人於死罪及刑
    法第185 條之4 之肇事逃逸罪。被告所犯上開二罪，犯意各
    別，罪名互殊，應分論併罰。按被告行為時，刑法第276 條
    第1 項所定之法定本刑為2 年以下有期徒刑、拘役或2000元
    以下罰金，另依罰金罰鍰提高標準條例第1 條前段規定，依
    法律應處罰金、罰鍰者，就其原定數額得提高為2 至10倍 (
    中華民國72年7 月27日司法院、行政院令發布，並自72年8
    月1 日起施行：「依戡亂時期罰金罰鍰提高標準條例 (80年
    5 月6 日修正名稱為罰金罰鍰提高標準條例)第1條前段及第
    3 條規定將刑法定有罰金各條之罰金數額，均提高為10倍)
    。及依現行法規所定貨幣單位折算新臺幣條例第2 條規定，
    現行法規所定金額之貨幣為圓、銀元或元者，以新臺幣元之
    3 倍計算，換言之，被告行為時之刑法第276 條第1 項之法
    定本刑，就罰金部分，經折算為新臺幣後，為新臺幣60000
    元；而被告行為後，依95年6 月14日公布之刑法施行法第1
    條之1 規定，中華民國94年1 月7 日刑法修正施行後，刑法
    分則編所定罰金之貨幣單位為新臺幣 (第1 項)。94 年1 月
    7 日刑法修正時，刑法分則編未修正之條文定有罰金者，自
    94 年1月7 日刑法修正施行後，就其數額提高為30倍。但自
    72 年6月26日至94年1 月7 日新增或修正之條文，就其所定
    數額提高為3 倍 (第2 項)， 其立法理由謂：刑法24年施行
    後，為解決國民所得經濟水準已大幅提昇問題，有關罰金與
    罰鍰倍數之調整及銀元與新臺幣之折算標準，訂有「罰金罰
    鍰提高標準條例」及「現行法規所定貨幣單位折算新臺幣條
    例」，除罰金以1 銀元折算3 元新臺幣外，並將72年6 月26
    日以前修正之刑法部分條文罰金數額提高為10倍；其後修正
    者則不再提高倍數，亦即刑法分則各罪罰金數額視前開情形
    分別提高為30倍或3 倍。考量新修正之刑法施行後，不再適
    用「現行法規所定貨幣單位折算新臺幣條例」，為使罰金數
    額趨於一致，避免衍生新舊法比較適用問題，以緩和實務適
    用法律之衝擊，於不變動罰金數額之前提下，爰為第2 項規
    定等語。查刑法第276條第1 項自72年6 月26日至94年1 月7
    日間並無修正，是依據前揭刑法施行法第1 條之1 之規定，
    刑法第276 條第1 項之法定本刑，自95年7 月1 日起，就罰
    金部分即改為新臺幣60000 元，與刑法施行法第1 條之1 修
    訂前之數額並無不同。是本件無論適用行為時之刑法第276
    條第1 項、罰金罰鍰提高標準條例第1 條前段 (提高為10倍
    ) 及依現行法規所定貨幣單位折算新臺幣條例第2 條規定，
    或依裁判時之刑法第276 條第1 項、刑法施行法第1 條之1
    規定，該條法定本刑之罰金數額均相同，本院審酌前揭立法
    理由，認此部分並無比較新、舊法之問題，自應適用行為時
    之刑法第276 條第1 項之規定。惟按，被告行為時之刑法第
    33 條 第5 款規定：罰金：一元以上。依前述現行法規所定
    貨幣單位折算新臺幣條例第2 條之規定，折算為新臺幣後，
    為三元以上；而被告行為後，94年1 月7 日修正，同年2 月
    2 日公布，並於95年7 月1 日施行之刑法第33條第5 款規定
    ：罰金，新臺幣一千元以上，以百元計算之。比較新、舊法
    之結果，95年7 月1 日修正前之刑法第320 條第1 項之法定
    刑，就罰金部分，其最低度為新臺幣三元，而95年7 月1 日
    修正後之刑法第276 條第1 項之法定刑，就罰金部分，其最
    低度為新臺幣一千元，以修正前之刑法第276 條第1 項之規
    定較有利於被告，自應依刑法第2 條第1 項前段規定，適用
    修正前之刑法第276 條第1 項之規定。爰審酌被告因疏未注
    意車前狀況而肇事撞上被害人曾連文，致被害人曾連文當場
    死亡，其造成之危害實屬重大，且於肇事後竟擅自逃離現場
    ，並將被害人曾連文拖行約600 公尺，其行為實屬不該，且
    其犯罪後猶否認犯行，態度實非良好，惟念被害人曾連文無
    故坐在馬路中央，對於本件車禍之發生亦有重大過失，另被
    告於犯罪後已與被害人曾連文家屬和解，賠償被害人家屬新
    台幣245 萬元，此為被害人曾連文之兄丙○於本院95年8 月
    10 日 審理中陳述明確，亦有高雄縣桃園鄉調解委員會調解
    書 (業經本院核定)影 本1 紙在卷可證，被害人家屬之損害
    已稍有彌補，及被告犯罪之動機、目的、手段等一切情狀，
    分別量處如主文所示之刑，並定其應執行之刑，以資儆懲。
    又按，修正後刑法第2 條第1 項規定：「行為後法律有變更
    者，適用行為時之法律。但行為後之法律有利於行為人者，
    適用最有利於行為人之法律」。本件被告行為後，刑法第51
    條業於民國94年1 月7 日修正公布，並於95年7 月1 日施行
    ，修正前刑法第51條規定：「數罪併罰，分別宣告其罪之刑
    ，依左列各款定其應執行者：」其中第5 款規定：「宣告多
    數有期徒刑者，於各刑中之最長期以上，各刑合併之刑期以
    下，定其刑期。但不得逾二十年。」修正後刑法第51條第5
    款規定：「宣告多數有期徒刑者，於各刑中之最長期以上，
    各刑合併之刑期以下，定其刑期。但不得逾三十年。」比較
    結果，修正後刑法並非較有利於行為人，依刑法第2 條第1
    項前段之規定，是本件仍應依修正前刑法，定其應執行之刑
    ，附此敘明。
據上論斷，應依刑事訴訟法第299 條第1 項前段，刑法第2 條第
1 項前段、刑法第276 條第1 項、第185 條之4 、修正前刑法第
51條第5款，罰金罰鍰提高標準條例第1 條前段，判決如主文。
本案經檢察官陳文哲到庭執行職務。
中    華    民    國    95    年    8     月    22    日
                  交通法庭  審判長法  官  張世賢
                                  法  官  謝梨敏
                                  法  官  陳建和
以上正本證明與原本無異。
如不服本判決，應於收受送達後10日內向本院提出上訴書狀。
中    華    民    國    95    年    8     月    24    日
                                  書記官  林姵妤
附錄論罪法條：
中華民國刑法第276條
（過失致死罪）
因過失致人於死者，處 2 年以下有期徒刑、拘役或 2 千元以下
罰金。
從事業務之人，因業務上之過失犯前項之罪者，處 5 年以下有期
徒刑或拘役，得併科 3 千元以下罰金。
中華民國刑法第185條之4
駕駛動力交通工具肇事，致人死傷而逃逸者，處 6 月以上 5 年
以下有期徒刑。


司法院資訊處製作；財團法人民間司法改革基金會備份。
